臺灣板橋地方法院刑事判決　　　　　　　　　　　　　九十三年度訴字第八九六號
　　公　訴　人　臺灣板橋地方法院檢察署檢察官
　　被　　　告　甲○○
右列被告因違反毒品危害防制條例案件，經檢察官提起公訴（九十三年度毒偵緝字第
一二八號、九十三年度毒偵字第一八九六號），本院合議庭裁定依簡式審判程序審理
，本院判決如左：
    主  文
甲○○連續施用第一級毒品，處有期徒刑拾月。
    事  實
一、甲○○前於民國八十二年及八十三年間，因違反槍砲彈藥刀械管制條例、麻醉藥
    品管制條例案件，經臺灣高等法院及本院分別以八十二年度上訴字第六六三三號
    、八十二年易字第四四０一號判決，分別判處有期徒刑一年及三月、六月確定，
    嗣經臺灣高等法院以八十三年度聲字第七五一號裁定定應執行刑有期徒刑一年六
    月確定，已於八十四年十二月二十四日執行完畢。又於八十二年間，因違反肅清
    煙毒條例案件，經本院於八十三年七月二十九日，以八十二年度重訴字第三十九
    號判決判處有期徒刑三年四月確定，接續上開徒刑執行，於八十五年九月二十二
    日縮短刑期假釋出獄，所餘期間付保護管束。又於八十六年間，因違反肅清煙毒
    條例案件，經本院於八十六年十月十三日，以八十六年度訴字第一一八七號判決
    判處有期徒刑三年六月確定，前開假釋經撤銷，入監執行殘刑二年五月十三日，
    並與前開違反肅清煙毒條例案件之三年六月有期徒刑接續執行後，復於九十一年
    九月十一日縮短刑期假釋出監，所餘期間付保護管束。又於八十七年間，因違反
    槍砲彈藥刀械管制條例，經本院於八十七年九月十六日，以八十七年度訴字第五
    五七號判決判處有期徒刑五月，罰金三萬元確定，前開第二次假釋經撤銷，入監
    接續執行殘刑一年七月二十七日，於九十三年三月二十九日入監執行，現尚在執
    行中（均不構成累犯）。其間，因施用第一級毒品海洛因及第二級毒品安非他命
    （一犯），經本院裁定送觀察、勒戒後，認無繼續施用毒品之傾向，經本院於八
    十七年九月十六日，以八十七年度訴字第五五七號為免刑判決確定。另被告自八
    十六年三月間起至同年九月十五日晚間十一時許回溯九十六小時內某時，因施用
    第二級毒品案件，經臺灣新竹地方法院於八十七年十一月三十日，以八十七年度
    毒聲字第九七六號裁定送觀察、勒戒後，認無繼續施用毒品之傾向，經臺灣新竹
    地方法院檢察署檢察官於八十八年四月九日，以八十八年度偵字第二二六０號為
    不起訴處分（其犯罪期間在本院為前開八十七年度訴字第五五七號免刑判決前，
    該行為即受免刑案件確定判決效力所及，是被告該次犯行仍屬一犯，詳如後述）
    。猶不知悔改，其明知海洛因係毒品危害防制條例第二條第一款所定之第一級毒
    品，依法不得施用、持有，竟於前開不起訴處分及免刑判決後五年內，基於施用
    第一級毒品海洛因之犯意，自九十一年十月三日下午五時五分許回溯二十六小時
    內某時起，至九十二年三月二十六日下午三時四十六分許回溯二十六小時內某時
    ，在前往桃園縣大溪鎮○○路九十六號途中的車上，及其他不詳處所，以將毒品
    海洛因摻水後置入注射針筒加以注射於身體部位，或將毒品海洛因捲入香煙中吸
    用之方式連續施用第一級海洛因多次（二犯）。嗣於九十一年十月三日中午十二
    時十分許，在桃園縣大溪鎮○○路九十六號前為警查獲，及於九十二年三月二十
    六日下午三時四十六分許，經臺灣板橋地方法院檢署觀護人採尿送驗始發覺上情
    。案經本院於九十二年五月二十日，以九十二年度毒聲字第一五六一號裁定送勒
    戒處所觀察、勒戒後，認為有繼續施用毒品之傾向。
二、案經桃園縣政府警察局大溪分局報請臺灣桃園地方法院檢察署呈請臺灣高等法院
    檢察署檢察長令轉臺灣板橋地方法院檢察署檢察官及由臺灣板橋地方法院檢察署
    檢察官簽分偵辦起訴。
    理  由
一、按刑事訴訟法於九十二年二月六日修正公布，依該法第二百八十四條一規定，除
    簡式審判程序及簡易程序案件外，第一審應行合議審判，復依同法第二百七十三
    條之一第一項規定，除被告所犯為死刑、無期徒刑、最輕本刑為三年以上有期徒
    刑之罪或高等法院管轄第一審案件者外，於第一次審判期日前之準備程序進行中
    ，被告先就被訴事實為有罪之陳述時，審判長得告知被告簡式審判程序之旨，並
    聽取當事人、代理人、辯護人及輔佐人之意見後，裁定進行簡式審判程序。經核
    被告甲○○所犯係死刑、無期徒刑、最輕本刑為三年以上有期徒刑以外之罪，其
    於準備程序中就被訴事實為有罪之陳述，經法官告知簡式審判程序之旨，並聽取
    公訴人、被告之意見後，本院爰依上開修正公布施行之刑事訴訟法規定，合議裁
    定由受命法官獨任進行簡式審判程序，合先敘明。
二、右揭犯罪事實，業經被告甲○○於本院審理時坦承不諱，且被告於九十一年十月
    三日下午五時五分許、九十二年三月二十六日下午三時四十六分許，分別為警方
    查獲後及臺灣板橋地方法院檢察署觀護人採集尿液，送鑑驗後，其檢驗結果分別
    呈嗎啡分析陽性反應、鴉片類陽性反應，此有桃園縣衛生局九十一年十一月六日
    不法藥物尿液檢定書、臺灣檢驗科技股份有限公司九十二年四月三日濫用藥物尿
    液檢驗報告、桃園縣警察局大溪分局被採尿人姓名編號對照表、臺灣板橋地方法
    院檢察署受保護管束人報到編號表、臺灣板橋地方法院檢察署受保護管束人（被
    告）尿液檢體監管紀錄表各一紙附卷可佐，是被告前開不利於己之自白核與事實
    相符，堪以認定。又被告前因施用第一級毒品海洛因及第二級毒品安非他命（一
    犯），經本院裁定送觀察、勒戒後，認無繼續施用毒品之傾向，經本院於八十七
    年九月十六日，以八十七年度訴字第五五七號為免刑判決確定。另被告自八十六
    年三月間起至同年九月十五日晚間十一時許回溯九十六小時內某時，因施用第二
    級毒品案件，經臺灣新竹地方法院於八十七年十一月三十日，以八十七年度毒聲
    字第九七六號裁定送觀察、勒戒後，認無繼續施用毒品之傾向，經臺灣新竹地方
    法院檢察署檢察官於八十八年四月九日，以八十八年度偵字第二二六０號為不起
    訴處分。被告因本件施用毒品案件，經本院於九十二年五月二十日，以九十二年
    度毒聲字第一五六一號裁定送勒戒處所觀察、勒戒後，認為有繼續施用毒品之傾
    向等情，有上開不起訴處分書、判決書、裁定正本、臺灣臺北看守所附設勒戒處
    所九十三年三月二十二日有無繼續施用毒品傾向證明書、臺灣高等法院被告全國
    前案記錄表、臺灣板橋地方法院檢察署刑案資料查註紀錄表各一份附卷足按。惟
    被告上述八十八年度偵字第二二六０號不起訴處分之犯罪期間在本院為前開八十
    七年度訴字第五五七號免刑判決前，該行為即受免刑案件確定判決效力所及，是
    被告該次犯行仍屬一犯，非屬再犯毒品危害防制條例第十條之罪（參酌臺灣高等
    法院暨所屬法院八十八年十二月法律座談會），附此敘明。被告為本件犯行（二
    犯），顯係於前案受免刑判決後，五年內再犯，本件事證已臻明確，應予依法論
    科。
三、查被告甲○○行為後，新修正之毒品危害防制條例業於九十三年一月九日施行（
    該條例於九十二年七月九日修正公布，依該條例第三十六條規定，自公布後六個
    月施行），關於初犯施用毒品，經觀察、勒戒後，認無繼續施用毒品之傾向，經
    檢察官為不起訴處分後，五年內再犯第十條之罪者，依修正前毒品危害防制條例
    第二十條第三項前段規定，經觀察、勒戒後，認有繼續施用毒品之傾向者，即得
    依法追訴、審判。而依修正後第二十三條第二項規定，只要經觀察勒戒或強制戒
    治執行完畢釋放後，五年內再犯第十條之罪，檢察官即得依法追訴，故二犯經觀
    察、勒戒後，認有繼續施用毒品之傾向者，無論依修正前第二十條第三項前段或
    修正後第二十三條第二項之規定，均應依法追訴、審判，並未有不同之處置。被
    告前經本院依修正前毒品危害防制條例規定裁定送觀察、勒戒後，認無繼續施用
    毒品之傾向，經本院為免刑判決後，五年內再犯本案施用毒品之罪，因此，無論
    依新法抑或舊法之規定，本案均得由檢察官依法追訴並由法院依法審判。再者，
    比較新舊法，新法與舊法關於施用第一、二級毒品之刑罰規定，不論條次、犯罪
    構成要件、法定刑度均無變更，依刑法第二條第一項前段，應適用裁判時之新法
    。是核被告甲○○所為，係犯修正後毒品危害防制條例第十條第一項之施用第一
    級毒品海洛因罪。其持有第一級毒品之低度行為，分別為施用第一級毒品之高度
    行為所吸收，均不另論罪。再查，被告先後多次施用第一級毒品海洛因之犯行，
    時間緊接、方法相同、觸犯構成要件相同之罪名，顯係基於概括犯意反覆為之，
    應依連續犯之規定論以一罪，並加重其刑。爰審酌被告甲○○前經送觀察、勒戒
    ，而為免刑判決確定、不起訴處分確定之寬典，猶應知所惕勵，對於施用毒品之
    違法性及可罰性，應有明確而強烈之認識，詎其不知悛悔，復行施用海洛因，戕
    害自己身心健康，兼衡其智識程度、犯罪動機、目的、施用期間長短、頻率，及
    犯罪後自承施用毒品犯行，犯後坦承犯行等一切情狀，爰量處如主文所示之刑，
    以示懲儆。
四、至於被告於九十一年十月三日十二時十分許，在桃園縣大溪鎮○○路九十六號前
    為警查獲時，自同時在場之侯慶龍身上扣得海洛因一包（內有十小包，毛重十點
    五公克），業據另案被告侯慶龍於警詢時證稱屬實，且有桃園縣政府警察局大溪
    分局搜索扣押筆錄可稽，是被告辯稱該包毒品非其所有，與本件犯罪事實無涉等
    語，自可採信，爰不宣告沒收銷燬，附此敘明。
據上論斷，應依刑事訴訟法第二百七十三條之一第一項、第二百九十九條第一項前段
，毒品危害防制條例第十條第一項，刑法第十一條前段、第二條第一項前段、第五十
六條，判決如主文。
本案經檢察官王家春到庭執行職務。
中　　　華　　　民　　　國　　九十三　　年　　　六　　　月　　二十九　　日
                                  臺灣板橋地方法院刑事第七庭
                                      法  官  侯　志　融
右正本證明與原本無異。
如不服本判決，應於判決送達後十日內，向本院提出上訴狀。
                                      書記官  吳　進　安
中　　　華　　　民　　　國　　九十三　　年　　　六　　　月　　二十九　　日
附表本案論罪科刑法條全文：
毒品危害防制條例第十條
施用第一級毒品者，處六月以上五年以下有期徒刑。
施用第二級毒品者，處三年以下有期徒刑
